【裁判字號】    89,訴,680
【裁判日期】    890607
【裁判案由】    傷害致死
【裁判全文】
台灣台中地方法院刑事判決                          八十九年度訴字第六八號
    公  訴  人  臺灣台中地方法院檢察署檢察官
    被      告  丙○○
    指定辯護人  本院公設辯護丁○○
右列被告因傷害致死案件，經檢察官提起公訴（八十八年度偵字第一八八八九號、一
九四二一號），本院判決如左：
    主  文
丙○○傷害人之身體，因而致人於死，處有期徒刑柒年。
    事  實
一、丙○○與其子甲○○於民國︵下同︶八十八年五月十二日晚十一時許，在台中縣
    大里市○○街一四六號辛○○經營之麵攤飲酒，適庚○○之子媳戊○○、乙○○
    夫妻甫進入要吃麵，丙○○因不滿戊○○瞄其一眼，即藉故欲毆擊戊○○，楊氏
    夫妻遂退出店外，乙○○旋電請其二叔己○○前來解危，事為楊母楊張金選獲悉
    ，遂與其子己○○一起到現場關心，斯時林某復藉助酒氣欲毆打戊○○，己○○
    見狀遂正面抱住林某胸部，勸其停止施暴，同時楊張金選亦上前勸解，詎丙○○
    竟基於傷害之犯意，以尚可活動之手捏挾楊張金選唇頰，並用力將其往後推，楊
    婦不支遂仰倒，致頭部撞及鐵桶，使頭部外傷合併腦挫傷及右側硬膜外血腫、右
    側頭皮挫傷、唇部挫傷及左下頷骨處腫脹合併瘀青。雖經己○○發覺速送醫急救
    ，仍延至同年七月三十日下午四時十六分不治死亡。
二、案經死者之子庚○○告訴由台灣台中地方法院檢察署偵查及台灣台中地方法院檢
    察署檢察官自動檢舉偵辦起訴。
    理   由
一、訊據被告丙○○對有於八十八年五月十二日晚十一時許，在台中縣大里市○○街
    一四六號辛○○經營之麵攤飲酒，因故與戊○○發生爭執，其後楊之二叔己○○
    、祖母楊張金選亦同來助陣，雙方演成口角與肢體衝突等情，並不諱言，惟矢口
    否認有掐推楊張金選使其倒地受傷之犯行，辯稱：己○○到場時，即將伊抱住，
    當時伊雙手被抱住無法動彈，伊兒子被丙○○毆打，伊都無法救他，不可能再出
    手推倒楊張金選等語。惟查右開事實，業經告訴人即死者之子己○○、孫戊○○
    、孫媳乙○○等人於偵查中指陳甚詳，己○○於本院審理中並到庭陳稱：「是乙○○打電話給我，她是我姪媳，說她在福源麵攤，並說丙○○拿酒瓶要打戊○○
    ，戊○○夫婦就出來打電話給我，我就去，丙○○想打我，我說我們認識，他就
    沒有打我，但是他還繼續要打戊○○，我就正面抱住丙○○，他雙手還可以活動
    ，我母親楊張金選說大家都是鄰居不要打架，丙○○就用手挾住楊張金選，使她
    撞到鐵桶受傷，最後死亡」。乙○○於本院審理中亦到庭證稱：「八十八年五月
    十二日晚上一十時許，當時我們要去吃麵，丙○○之子一直看我、我先生問我是
    否認識他，我說不認識，我先生亦看他，而丙○○就拿酒瓶作勢要打我先生，說
    看什麼，我先生和我出去，我就打電話給我叔叔，我祖母也來了，丙○○要打我
    先生，而被我叔叔抱住，但丙○○雙手還可以活動，丙○○用手掐住我祖母下巴
    ，並且推她一推碰到鐵桶，是我親眼看到的，我祖母是因受傷而傷亡」等情。均
    與事實相符。再查楊張金選是於八十八年五月十二日因頭部外傷致右側大腦硬膜
    下急性出血而入財團法人仁愛綜合醫院住院治療，至八十八年五月二十四日，因
    病情改善而出院，繼續接受門診追蹤治療，旋因血腫化成血水卻無法吸收，且量
    變大，於八十八年六月九日再度入院，並於當日進行顱鑽血腫抽除手術，後第二
    日於八十八年六月十一日情況迅速惡化，故予緊急行開顱及血腫摘除，手術後情
    況未如預期改善，再因患者本身抵抗力差，造成其他併發症，終至病情惡化無法
    挽救等情，亦據財團法人仁愛綜合醫院於八十九年五月十七日以仁總字第八九○
    五三一七號函復在卷可憑。而死者楊張金選確因顱內出血併腦挫傷、頭部外傷而
    亡，亦經台灣台中地方法院檢察署檢察官督同法醫師相驗屍體明確，製有驗斷書
    、相驗屍體證明書各一份存卷可稽，顯見楊張金選之死亡亦與被告之傷害事實，
    應有相當因果關係，本件事證有確，被告所辯，應為事後卸責之詞不可採信，其
    犯行堪予認定。
二、核被告丙○○所為，係犯刑法第二百七十七條第二項前段之傷害人之身體，因而
    致人於死之罪，爰審酌被告犯罪之動機、目的、手段，犯罪所生之危害、犯罪後
    之態度等一切情狀，量處如主文所示之刑。
據上論斷，應依刑事訴訟法第二百九十九第一項前段，刑法第二百七十七條第二項前
段，判決如主文。
中    華    民    國    八十  九  年      六        月        七        日
                                        法  官  柯  崑  輝
右正本證明與原本無異。
如不服本判決，應於送達後十日內向本院提出上訴狀(須附繕本)，上訴於台灣高等
法院台中分院。
                                        書記官
中    華    民    國    八十  九  年      六        月         七      日
附錄論罪科刑法條
刑法第二百七十七條第二項：犯前項之罪因而致人於死者，處無期徒刑或七年以上有
期徒刑，致重傷者，處三年以上十年以下有期徒刑。


司法院資訊處製作；財團法人民間司法改革基金會備份。
